臺灣高等法院刑事裁定
110年度重金上更一字第4號
上  訴  人  
即  被  告  張家祥


指定辯護人  本院公設辯護人陳德仁
上列上訴人即被告因違反銀行法等案件，前經限制出境、出海，
本院裁定如下：
    主  文
張家祥自民國壹佰壹拾壹年拾月拾肆日起延長限制出境、出海至
民國壹佰壹拾壹年拾壹月拾肆日止。
    理  由
一、上訴人即被告張家祥（下稱被告）因違反銀行法等上訴案件
    ，前經本院認其犯罪嫌疑重大，且有刑事訴訟法第93條之2
    第1項第2款之情形，並有繼續限制出境、出海之必要，爰裁
    定自民國111年2月14日起延長限制出境、出海8月，合先敘
    明。
二、按被告犯罪嫌疑重大，而有下列各款情形之一者，必要時檢
    察官或法官得逕行限制出境、出海。但所犯係最重本刑為拘
    役或專科罰金之案件，不得逕行限制之：（一）無一定之住
    、居所者。（二）有相當理由足認有逃亡之虞者。（三）有
    相當理由足認有湮滅、偽造、變造證據或勾串共犯或證人之
    虞者；審判中限制出境、出海每次不得逾8月，犯最重本刑
    為有期徒刑10年以下之罪者，累計不得逾5年；其餘之罪，
    累計不得逾10年，刑事訴訟法第93條之2第1項、第93條之3
    第2項後段分別定有明文。次按中華民國108年5月24日修正
    通過之刑事訴訟法施行前，偵查或審判中經限制出境、出海
    者，應於生效施行之日起2個月內，依刑事訴訟法第8章之1
    規定重為處分，逾期未重為處分者，原處分失其效力。依前
    項規定重為處分者，期間依刑事訴訟法第93條之3之規定重
    新起算。但犯最重本刑為有期徒刑10年以下之罪者，審判中
    之限制出境、出海期間，連同原處分期間併計不得逾5年刑
    事訴訟法施行法第7-11條第2項、第3項亦有明文。
三、經查：
（一）被告因違反銀行法等案件，經臺灣新北地方檢察署檢察官
      提起公訴，並由臺灣新北地方法院以104年度金重訴字第3
      號、105年度金重訴字第6號判決（下稱原審判決）有罪後
      ，被告提起上訴，經本院以107年度金上重訴字第41號判
      決駁回其上訴，嗣被告不服提起上訴，經最高法院以110
      年度台上字第2445號判決將被告及同案被告姜秀鳳有罪部
      分均撤銷，並發回本院，現由本院110年度重金上更一字
      第4號案件審理中。
（二）茲因被告上開限制出境、出海期間將於111年10月13日屆
      滿。本院審核全案相關事證，並參酌檢察官、被告及其辯
      護人之意見後（見本院卷第473頁、第475頁至第483頁、
      第485頁），認依據本案卷內各項證據，在現階段被告違
      反銀行法第29條、第29條之1、第125條第1項前段非法經
      營銀行業務罪、多層次傳銷管理法第18條、第29條第1項
      非法多層次傳銷罪等，犯罪嫌疑仍屬重大。其次，被告所
      涉銀行法第125條第1項前段之罪，法定刑為3年以上10年
      以下有期徒刑，刑度非輕，且業經原審判決判處有期徒刑
      3年2月在案，參以被訴重罪、被判重刑常伴有逃亡之高度
      可能，此乃趨吉避凶、脫免刑責、不甘受罰之基本人性，
      是被告逃匿我國境外規避審判及刑罰執行之可能性甚高，
      故本院認確有相當理由足認被告有逃亡之虞，尚存有刑事
      訴訟法第93條之2第1項第2款之事由。另依比例原則衡酌
      被告倘出境後未再返回我國境內接受審判或執行，將嚴重
      損害國家追訴犯罪之公共利益，及限制出境、出海對被告
      個人居住及遷徙自由權之影響非甚大，實未逾必要程度。
      綜合上情，本院認限制被告出境、出海之原因及必要性俱
      仍存在。然被告於審判中係經臺灣新北地方法院於106年1
      1月14日限制被告出境、出海乙節，有臺灣新北地方法院1
      06年11月16日新北院霞刑東104金重訴3字第074059號函（
      稿）、被告之入出境資訊連結作業查詢各1份在卷可稽（
      見臺灣新北地方法院104年度金重訴字第3號卷九第568頁
      至第569頁；本院卷第61頁），而被告所犯上揭罪嫌均為
      最重本刑10年以下之罪，是依據上揭規定，被告於審判中
      受限制出境、出海期間將於111年11月14日屆滿5年，爰裁
      定如主文所示。
（三）至被告及其辯護人雖辯稱：被告因患有腦梗塞、失智症，
      致右側肢體僵硬、麻木無力、記憶力及表達能力衰退，且
      自109年3月起歷經漫長治療迄今，病情並無起色，顯見被
      告在心智認知方面，理解力遠遜於常人，在肢體物理功能
      上亦與常人無法比擬，應無繼續限制出境、出海之必要性
      云云，惟罹患疾病、身體狀況不佳等情，僅屬一般個人事
      由，難以撼動上開逃亡可能性所由生之人性及經濟因素，
      亦與被告將來是否有藉由出境、出海機會逃匿國外之可能
      性並無必然關聯，況本院業已依據比例原則衡酌國家追訴
      犯罪之公共利益及被告之居住、遷徙自由私益，未見有比
      例失衡之情形發生，是渠等上開所辯，尚難憑採。　　
據上論斷，應依刑事訴訟法第93條之3第2項後段，裁定如主文。
中　　華　　民　　國　　111 　年　　10　　月 　11  　日
                  刑事第二十四庭審判長法　官  陳德民
                                      法　官  鄭富城
                                      法　官  葉力旗
以上正本證明與原本無異。
如不服本裁定，應於收受送達後五日內向本院提出抗告狀。
                                      書記官  王心琳
中　　華　　民　　國　　111 　年　　10　　月　　11　　日